臺灣苗栗地方法院民事簡易判決　　　　　　　　　　　九十一年度苗勞簡字第一號
　　原　　　告　甲○○
　　被　　　告　乙○○
右當事人間請求給付薪資事件，本院判決如左：
    主    文
被告應給付原告新台幣拾玖萬肆仟參佰陸拾元，及其中新台幣拾捌萬肆仟參佰陸拾元
自民國八十九年九月十一日起至清償日止，按年利率百分之五計算之利息。
訴訟費用由被告負擔。
    事實及理由
壹、原告之聲明：如主文所示。
貳、事實摘要：
一、原告方面：被告受僱於原告，於原告所開立位於台南市○○路之凱撒美容護膚中
    心擔任美容師，被告於每月十日發放薪資，薪資係依美容師之業績計算，以每名
    顧客基本消費新台幣（下同）二千元，扣除二百元給雇主後，再乘以零點四為美
    容師得抽成之金額，如顧客有購買美容產品，則以購買金額乘以零點二，為美容
    師得抽成之金額，合計即為原告每月應領薪資。原告自八十九年七月一日起至同
    年八月五日應領之薪資合計為十八萬四千三百六十元，被告迄未給付，且被告因
    故遭逮捕後即無音信。又原告受僱於被告期間，因從事按摩工作違反明眼人不得
    從事按摩業之規定，遭罰鍰一萬元，雙方合約約定，被告將負責美容師此部分之
    罰鍰，原告業已匯款於行政院勞工委員會職業訓練按摩業違規罰款專戶一萬元，
    為此請求被告給付此部分之罰鍰。是合計被告應給付原告薪資十八萬四千三百六
    十元加上罰款一萬元，共計十九萬四千三百六十元，為此依僱傭契約請求被告給
    付如訴之聲明。
二、被告方面：原告所提之單據，有些並無公司章或經負責人認證，均有問題。又原
    告請求罰鍰部分，如美容師仍在公司任職，被告將負責，但如美容師已離職，則
    被告並不負責。
參、法院之判斷：
一、本件被告經合法通知，未於最後言詞辯論期日到場，核無民事訴訟法第三百八十
    六條所列各款情形，爰依原告之聲請，由其一造辯論而為判決。
二、查原告主張被告受僱於原告，於原告所開立位於台南市○○路之凱撒美容護膚中
    心擔任美容師，被告於每月十日發放薪資，薪資之計算方式依美容師之業績計算
    ，以每名顧客基本消費二千元，扣除二百元於雇主後，再乘以零點四為美容師得
    抽成之金額，如顧客有購買美容產品，則以購買金額乘以零點二，即為美容師得
    抽成之金額，合計為原告每月應領薪資。原告自八十九年七月一日起至同年八月
    五日止應領之薪資合計為十八萬四千三百六十元，被告迄未給付等情，被告對於
    薪資之計算方式並不爭執，惟以原告所提出之單據並未經公司或負責人認證等語
    置辯。按原告對於自己主張之事實已盡證明之責後，被告對其主張，如抗辯其不
    實並提出反對之主張者，則被告對其反對之主張，亦應負證明之責，此為舉證責
    任分擔之原則。又原告於起訴原因已有相當之證明，而被告於抗辯事實並無確實
    證明方法，僅以空言爭執者，當然認定其抗辯事實之非真正，而應為被告不利益
    之裁判，最高法院著有十八年上字第一六七九號、十八年上字第二八八五號判例
    可資參照。查原告主張之前開事實，業據其提出顧客消費單據八十四紙為證，並
    據證人趙素梅到庭證稱：「我之前也在被告公司上班，擔任美容師工作，薪水是
    基本消費額二千元扣除二百元之清潔費後乘以零點四為美容師可抽取之金額，加
    上顧客購買之產品，以產品價格乘以零點二。我們只要作一個客人，就會發一張
    綠色單據，正本由公司保存，由櫃臺人員填寫，櫃臺人員填寫完後，每日下班結
    帳前再給我們，我們請款方式就是收集綠色單據請款，綠色單據是用來對帳用的
    ，每月由公司開支票付薪，櫃臺人員收前後，會在單據上簽名」等語明確，另證
    人陳慶銘亦證稱：「我是公司幹部，為客人作說明並發宣傳，及一些清潔工作，
    美容師薪水係拿綠色單據與公司對帳，簽名由櫃臺人員簽，每天下班前由會計、
    代理店長或其餘資深幹部核對無誤後，綠單才會發給美容師，每天簽名的人也要
    經過店長同意，因為只有店長同意才能進去櫃臺，若綠單有問題，公司一定會收
    回更正，故發到美容師手上之綠單一定是正確的」等語綦詳，另證人即前店長蔡
    啟堂證稱：「薪資如同證人所述計算方式，做完後會有綠單及白單，通常由店長
    、會計或當班之副店長簽名‧‧‧每天結束營業後會有結算表，統計美容師所做
    客人人數及銷售額，確定後才會請美容師簽名，簽名後即將綠單發給美容師，但
    若結束後與綠單不同時會以結算表為準‧‧‧」等語明確，是自堪信原告之前開
    主張為真實。被告雖以系爭單據有些未經公司或負責人認證等語，然並未舉明證
    以實其說，又證人蔡啟堂固然證稱「系爭單據有些是沒有主管簽名的，有些是美
    容師自己簽名的，我們公司規定不可以由美容師簽，其中有部分是原告簽「君」
    字，是不行的」等語，然原告所提為計算基準之綠色單據，既經三位證人證述係
    被告經營之店內於每日結算核對無誤後發給美容師作為對帳之用，是應堪認定系
    爭綠色單據均為真正，證人雖證述系爭單據有些是原告所簽「君」字，然觀之原
    告於起訴狀、準備書狀簽名之「君」，與原告所提單據上之「君」字筆跡詳細比
    對之結果，該等字跡之書寫特徵、筆畫方向及字體形態並不相同，顯非同一人所
    書立，是據證人所言，尚不足以推翻系爭單據之真實性，故被告空言抗辯原告所
    提之證據未經認證等語，並不足採。從而，原告此部分之主張應堪採信。
三、次查，原告主張原告於受僱被告期間從事按摩工作違反明眼人不得從事按摩業之
    規定，遭罰鍰一萬元，雙方合約約定，被告將負責美容師此部分之罰鍰，而原告
    業已匯款於行政院勞工委員會職業訓練按摩業違規罰款專戶一萬元，為此請求被
    告給付此部分之罰鍰等語，業據其提出行政院勞工委員會職業訓練按摩業違規罰
    款專戶郵政劃撥儲金存款單據為證，並據證人趙素梅證稱：「有關罰單部分，公
    司有說過會負責明眼人按摩被罰款的部分，之前有美容師被罰款，收到罰單後就
    可以向公司請款」等語，證人陳慶銘亦證述「公司為招攬美容師所以在應徵時便
    承諾若有罰單公司會負責」等語，被告亦自承若美容師還在公司作，公司會負責
    等語，是自堪信原告主張雙方約定被告應負擔美容師之罰款乙節為真實，被告雖
    另以若被告離職，公司不負責等情置辯，然亦未舉證以實其說，是其抗辯自難採
    信。
四、從而，原告本於僱傭契約之法律關係請求被告給付十九萬四千三百六十元，及其
    中十八萬四千三百六十元自八十九年九月十一日起至清償日止，按年利率百分之
    五計算之利息，為有理由，應予准許。
五、據上論結，本件原告之訴為有理由，依民事訴訟法第四百三十六條第二項、第三
    百八十五條第一項前段、第七十八條，判決如主文。
中　　　華　　　民　　　國　　九十一　　年　　 十二　　 月　　 十八　　 日
                                  臺灣苗栗地方法院苗栗簡易庭
~B法　　　官　曾明玉
右為正本係照原本作成。
如對本判決上訴，須於判決送達後廿日內向本院提出上訴狀。
~B法院書記官　白孝慈
中　　　華　　　民　　　國　　九十一　　年　　 十二　　 月　　 十八　　 日
